臺灣高等法院刑事判決　　　　　　　100年度上易字第2080號
上　訴　人
即　被　告　任湧吉
上列上訴人因竊盜案件，不服臺灣士林地方法院100年度易字第
215號，中華民國100年7月28日第一審判決（起訴案號：台灣士
林地方法院檢察署100年度偵字第4589號、第5615號），提起上
訴，本院判決如下：
    主  文
上訴駁回。
    事實及理由
一、本案經本院審理結果，認原審以任湧吉犯竊盜罪六罪，均累
    犯，其主刑及從刑如附表所記載。應執行有期徒刑4年，扣
    案之黑色帽子1頂、尖嘴鉗、板模起子各1支均沒收。核其認
    事用法及量刑均無不當，應予維持，並引用第一審判決書記
    載之事實、證據及理由（如附件）。
二、被告上訴意旨略以：坦承有原審判決附表所載之六次竊盜行
    為，惟（一）板模板手、尖嘴鉗為一般人所使用之工具，不
    屬兇器，攜帶板手、鉗子竊盜，應不構成攜帶兇器之加重竊
    盜罪。（二）原判決附表編號1、2、5所示之竊盜行為，係
    被告主動供承，應屬自首，應減輕其刑。（三）原判決附表
    編號3、4所示之竊盜行為，原審認係自首，但仍判處有期徒
    刑5月、8月，減刑幅度太小。（四）原審對被告其餘之罪所
    宣告之刑及所定執行刑亦嫌刑過重云云。
三、然查：
(一)按刑法第321條第1項第3款之攜帶兇器加重竊盜罪，所謂兇
    器，其種類並無限制，凡客觀上足對人之生命、身體、安全
    構成威脅，具有危險性之兇器均屬之。且祇須行竊時攜帶此
    種具有危險性之兇器為已足，並不以攜帶之初有行兇之意圖
    為必要（最高法院79年度臺上字第5253號判例意旨參照）。
    被告於附表編號1、2、4至6所攜帶之尖嘴鉗、板模起子，均
    為金屬製，材質堅硬，且外端尖銳，自足以對人之生命、身
    體安全構成威脅，客觀上自均屬兇器，被告攜帶該尖嘴鉗，
    板模起子竊盜，自構成攜帶兇器竊盜罪。
(二)被告於台北市南港區一帶多次竊盜，且於台北市○○區○○
    街373巷南港國宅地下停車場同一地點三次竊盜（即原判決
    附表編號2、5、6），各被害人失竊時報案，警方積極追查
    ，調閱上開國宅停車場及附近道路之監視錄影設備之畫面，
    早已鎖定被告以騎機車懸掛竊得附表編號1王秋萍之A3P-326
    號機車車牌，於被告100年4月5日竊取附表編號6林有慧財物
    時，當場查獲。而於100年4月6日警詢時，詢問早已知悉被
    告竊盜之附表編號1、2、5所示之三次竊盜行為，被告始承
    認該三次竊盜行為，有警詢筆錄、監視錄影翻拍之照片、台
    北市政府警察南港分局偵查報告在卷可按（見100年偵字第
    4589號卷第12頁、第13頁、第31頁、第32頁、第47頁、第51
    頁、第58頁）。是被告供述該三次竊盜行為僅屬自白，並非
    自首。
(三)附表編號3、4之竊盜行為，被告係自首，原審已加以認定，
    並依刑法第62條前段規定，減輕其刑。被告為累犯，應加重
    其刑，又附表編號6之竊盜行為，係未遂犯，減輕其刑，原
    審依法律規定先加後減，審酌被告不思以己力賺取財物，竊
    取他人財物之情節，獲取不法利益，所為危害社會治安，犯
    後坦承犯罪，其犯罪動機、目的、手段、智識程度、生活狀
    況等一切情狀，分別量處如附表所示之刑，均為輕度量刑，
    所定之執行之刑，亦未違反比例原則而有失入之情形。
四、綜上所述，本件原判決並無不合。被告之上訴，核無理由，
    應予駁回。
據上論斷，應依刑事訴訟法第368條、第373條，判決如主文。
本案經檢察官曾忠己到庭執行職務。
中    華    民    國    100    年    10    月    5    日
                  刑事第十一庭 審判長法  官  許宗和
                                     法  官  沈君玲
                                     法  官  趙功恆
以上正本證明與原本無異。
不得上訴。
                                     書記官  陳佳伶
中    華    民    國    100    年    10    月    5     日
附錄：本案論罪科刑法條全文
100年1月26日修正前刑法第321條第1項第1款、第3款
犯竊盜罪而有下列情形之一者，處6 月以上、5 年以下有期徒刑
：
一、於夜間侵入住宅或有人居住之建築物、船艦或隱匿其內而犯
    之者。
三、攜帶兇器而犯之者。
刑法第321條第1項第1款、第3款、第2項
犯竊盜罪而有下列情形之一者，處6 月以上、5 年以下有期徒刑
，得併科新臺幣10萬元以下罰金：
一、侵入住宅或有人居住之建築物、船艦或隱匿其內而犯之者。
三、攜帶兇器而犯之者。
前項之未遂犯罰之。